臺灣臺北地方法院刑事裁定
110年度聲字第2146號
聲  請  人  臺灣臺北地方檢察署檢察官
受  刑  人  陳世卿喆男  民國00年0月00日生



上列聲請人因受刑人數罪併罰有二裁判以上，聲請定應執行之刑
（110年度執聲字第1840號、109年度執字第5883號），本院裁定
如下：
    主  文
陳世卿所犯如附表編號1至3、4、6所示之罪，所處如附表編號1
至3、4、6所示之刑，應執行有期徒刑貳年捌月。
其餘聲請駁回。
    理  由
一、聲請意旨略以：受刑人陳世卿因竊盜等案件，先後經判決確
    定如附表所示之刑（因判決確定日期係由附表編號2所示之
    罪為先，故附表編號1與附表編號2部分所有欄位，均應予以
    對調），應依刑法第53條、第51條第5款，定其應執行之刑
    ，爰依刑事訴訟法第477條第1項聲請裁定等語。
二、按裁判確定前犯數罪者，併合處罰之。但有得易科罰金之罪
    與不得易科罰金之罪者，不在此限。前項但書情形，受刑人
    請求檢察官聲請定應執行刑者，依第51條規定定之；又有二
    裁判以上者，依第51條之規定，定其應執行之刑；另數罪併
    罰，分別宣告其罪之刑，宣告多數有期徒刑者，於各刑中之
    最長期以上，各刑合併之刑期以下，定其刑期，但不得逾30
    年，刑法第50條、第53條、第51條第5款分別定有明文。次
    按數罪併罰，應依分別宣告其罪之刑為基礎，定其應執行刑
    ，此觀刑法第51條規定自明，故一裁判宣告數罪之刑，雖曾
    經定其執行刑，但如再與其他裁判宣告之刑定其執行刑時，
    前定之執行刑當然失效，而上開更定之應執行刑，不應比前
    定之應執行刑加計其他裁判所處刑期後為重，否則即與法律
    秩序理念及法律目的之內部界限有違，難認適法（最高法院
    93年度台非字第192號判決意旨參照）。復按所謂「裁判確
    定前」，應以聲請定執行刑之各罪中最先裁判確定案件之確
    定時為準；換言之，必須其他各罪之犯罪行為時，均在最先
    一罪判決確定前始符合數罪併罰之條件，只要所犯各罪均符
    合最先一罪裁判確定前所犯，即應由執行檢察官聲請犯罪事
    實最後判決之法院定其各罪之應執行刑，至已執行部分，自
    不能重複執行，應由檢察官於指揮執行時扣除之，此與定應
    執行刑之裁定無涉。再按依刑法第53條及第54條應依刑法第
    51條第5款至第7款之規定，定其應執行之刑者，由該案犯罪
    事實最後判決之法院之檢察官，聲請該法院裁定之，刑事訴
    訟法第477條第1項亦定有明文。末按，數罪併罰中之一罪，
    依刑法規定得易科罰金，若因與不得易科之他罪併合處罰結
    果而不得易科罰金時，原可易科部分所處之刑，自亦無庸為
    易科折算標準之記載，此有釋字第144號解釋意旨可參。
三、經查：
  ㈠受刑人因犯如附表編號1至3、4、6所示之各罪，業經法院先
    後判處如附表編號1至3、4、6所示之刑，均經分別確定在案
    ，其中如附表編號1至3所示之罪，經本院以107年度聲字第1
    501號裁定定應執行刑為有期徒刑1年10月確定等情，有臺灣
    高等法院被告前案紀錄表及如附表所示之刑事判決存卷可參
    ；受刑人所犯如附表所示之罪，有刑法第50條第1項但書之
    不得併合處罰情事，惟經受刑人依刑法第50條第2項規定請
    求檢察官向本院聲請合併定應執行刑，此亦有臺灣臺北地方
    檢察署依102年1月23日修正之刑法第50條調查受刑人是否聲
    請定應執行刑調查表1份在卷可憑，是本院為上開案件犯罪
    事實最後判決之法院，並審核如附表所示之各罪，其犯罪行
    為時間均係在附表編號1所示判決確定日期前為之，復據受
    刑人依刑法第50條第2項規定請求檢察官向本院聲請合併定
    應執行刑，則檢察官聲請定其應執行之刑，本院審核認聲請
    為正當，應予准許。
  ㈡又如附表編號2至4、6所示之罪，既均係受刑人於如附表編號
    1所示之罪判決確定前所犯，自應併合處罰之，揆諸前開說
    明，前定之應執行刑當然失效，自應以其各罪宣告刑為基礎
    ，受量處合併宣告刑總和以下刑期之外部限制，且不得較上
    開已定應執行刑與其餘各罪之總和為重之內部限制，併考量
    所犯各罪之法律之目的、違反之嚴重性及貫徹刑法量刑公平
    正義理念、受刑人未回覆本院前所函詢其對應執行刑之意見
    ，爰定其應執行之刑如主文所示。又行為人所犯為數罪併罰
    ，其中之一罪雖得易科罰金，但因與不得易科罰金之他罪合
    併處罰之結果，於定執行刑時，祇須將各罪之刑合併裁量，
    不得易科罰金合併執行（司法院大法官會議釋字第144號解
    釋意旨參照）。是受刑人所犯如附表編號6所示之罪雖得易
    科罰金，但因與不得易科罰金之如附表編號1至3、4所示之
    罪合併處罰之結果，本院於定執行刑時，自不得諭知易科罰
    金。至受刑人就附表編號1至3部分雖已執行完畢，惟依上揭
    說明，本院仍應依法就受刑人判決確定前所犯之數罪定其應
    執行刑，僅於檢察官換發執行指揮書時，再就上開形式上已
    執行部分予以折抵，並不影響本件應予定其應執行刑之結果
    ，併此敘明。
四、有關附表編號5所示罪刑部分：
　　如附表編號5所示案件之犯罪日期為「民國106年11月5日」
    （參卷附臺灣高等法院108年度上訴字第2412號判決），係
    在本件各罪首先確定之如附表編號１所示案件判決確定日「1
    06年11月3日」之後，核與刑法第50條第1項前段規定「裁判
    確定前犯數罪」之要件不符，自不得併合處罰而定應執行之
    刑。是聲請人就如附表編號5所示罪刑，聲請與如附表編號1
    至3、4、6所示罪刑合併定應執行刑，應予駁回。　
五、依刑事訴訟法第477條第1項、第220條，刑法第53條、第51
    條第5款，裁定如主文。　　
中　　華　　民　　國　 111　　年　　 1　　月　　19    日
　　　　　　　　　刑事第十庭    法　官　 趙書郁
上正本證明與原本無異。
如不服本裁定，應於裁定送達後5日內向本院提出抗告狀。因疫
情而遲誤不變期間，得向法院聲請回復原狀。
                                書記官   劉珈妤
中　　華　　民　　國　　111 　年　　1 　　月　　20　　日